臺灣彰化地方法院刑事判決　　　　　　　 96年度易字第515號
公　訴　人　臺灣彰化地方法院檢察署檢察官
被　　　告　辛○○
　　　　　　　　　　（現另案於臺灣臺中看守所羈押中）
上列被告因竊盜案件，經檢察官先後提起公訴（九十六年度偵字
第一九八０、二０三四、二二四九、二二八八、二四一五、二八
二八、三二八九號），被告於準備程序中就被訴事實為有罪之陳
述，經告以簡式審判之旨，並聽取意見後，本院合議庭裁定由受
命法官獨任進行簡式審判程序，並合併審理，判決如下：
    主    文
辛○○犯如附表一至七所示之罪，均累犯，各處如附表一至七所
示之刑，應執行有期徒刑貳年肆月，拘役壹佰拾伍日，拘役如易
科罰金，以新臺幣壹仟元折算壹日。
    犯罪事實及理由
一、犯罪事實：
    辛○○前因違反毒品危害防制條例、竊盜案件，分別經本院
    以九十三年度訴字第一三七四號判決判處有期徒刑七月、以
    九十四年度斗簡字第二一一號判決判處有期徒刑六月、以九
    十四年度易字第三一六號判決判處有期徒刑四月，並定應執
    行刑為有期徒刑一年四月確定，於民國九十五年五月十九日
    執行完畢。詎仍不知悔改，因缺錢花用，復基於意圖為自己
    不法所有之各別犯意，於如附表一至七所示之時間、地點，
    分別以附表一至七所示之方式，竊取如附表一至七所示被害
    人之物品。
二、本案證據名稱：
(一)被告辛○○之自白。
(二)證人即被害人宇○○、午○○、劉進聰、丁○○、丙○○、
    申○○、亥○○、甲○○、天○○、寅○○、卯○○、丑○
    ○、子○○、地○○、巳○○、庚○○、乙○○、己○○、
    癸○○、戌○○、酉○○、未○○、戊○○、辰○○、壬○
    ○、謝素丹於警詢之證述。
(三)臺灣彰化監獄出監證明書翻拍照片。
(四)贓物認領保管單。
(五)監視器翻拍照片及查獲照片。
(六)臺灣高等法院被告前案紀錄表、臺灣彰化地方法院檢察署刑
    案資料查註紀錄表。
三、核被告所為，就附表五編號四部分，係犯刑法第三百二十一
    條第一項第三款之攜帶兇器竊盜罪；其餘部分，均犯刑法第
    三百二十條第一項之普通竊盜罪。被告所犯如附表一至七所
    示竊盜犯行，皆犯意各別，行為獨立，應予分論併罰。查被
    告前因違反毒品危害防制條例、竊盜案件，分別經本院以九
    十三年度訴字第一三七四號判決判處有期徒刑七月、以九十
    四年度斗簡字第二一一號判決判處有期徒刑六月、以九十四
    年度易字第三一六號判決判處有期徒刑四月，並定應執行刑
    為有期徒刑一年四月確定，於九十五年五月十九日執行完畢
    乙情，有臺灣高等法院被告前案紀錄表、臺灣彰化地方法院
    檢察署刑案資料查註紀錄表在卷可按，其受有期徒刑之執行
    完畢，五年以內故意再犯本案有期徒刑以上之罪，均為累犯
    ，應依刑法第四十七條第一項規定，分別加重其刑。爰審酌
    被告犯罪之動機、目的、所生危害程度、竊得財物之價值，
    兼衡其行竊手段尚屬溫和，犯罪後坦承犯行，態度良好等一
    切情狀，分別量處如附表一至七所示之刑，就拘役部分並諭
    知易科罰金之折算標準，暨定應執行刑及就拘役部分諭知易
    科罰金之折算標準，以示懲儆。
四、另公訴意旨雖請求諭知被告應於刑之執行前令入勞動場所強
    制工作，然保安處分係對受處分人將來之危險性所為拘束其
    身體、自由之處置，以達教化與治療之目的，為刑罰之補充
    制度，本諸法治國家保障人權之原理及刑法之保護作用，其
    法律規定之內容，應受比例原則之規範，使保安處分之宣告
    ，與行為人所為行為之嚴重性，行為人所表現之危險性，及
    對行為人未來行為之期待性相當，司法院大法官會議釋字第
    四七一號解釋可資參照。查本案被告之犯罪行為雖值得非難
    ，自不可取，惟本院衡酌被告犯罪之動機、犯罪之情節（包
    含竊取次數、使用手段與竊得財物之價值）、犯後之態度（
    被查獲後已能坦承犯行、深表悔意）、年紀尚輕，可塑性尚
    高及被告前因竊盜罪經法院判決確定與執行之情形（前因竊
    盜案件，分別經本院以九十四年度易字第三一六號判決判處
    有期徒刑四月，於九十五年五月十九日執行完畢）、其行為
    之嚴重性、對於未來行為之期待性，依憲法比例原則之規範
    ，認本案量處被告如附表一至七及主文所示之刑，已足收懲
    儆之效，未達須以保安處分預防矯治之程度，尚無施以強制
    工作之必要，諒其服刑完畢後得以儘速投入社會正當工作，
    爰不併予宣告強制工作，併此敘明。
五、據上論斷，應依刑事訴訟法第二百七十三條之一第一項、第
    二百九十九條第一項前段、第三百十條之二、第四百五十四
    條第一項，刑法第三百二十條第一項、第三百二十一條第一
    項第三款、第四十七條第一項、第四十一條第一項前段、第
    五十一條第五款、第六款，刑法施行法第一條之一，判決如
    主文。
六、如不服本判決，得自收受送達之日起十日內向本院提出上訴
    狀，上訴於臺灣高等法院臺中分院 (須附繕本)。
本案經檢察官黃淑媛到庭執行職務。
中    華    民    國    96  　年    5     月    31    日
                  刑事第四庭  法  官  周　莉　菁
以上正本證明與原本無異。
如不服本判決，應於判決送達後十日內向本院提出上訴狀 (須附
繕本 )。
告訴人或被害人對於判決如有不服具備理由請求檢察官上訴者，
其上訴期間之計算係以檢察官收受判決正本之日期為準。
中    華    民    國    96  　年    6     月     6    日
                            書記官  黃　當　易
附錄本判決論罪科刑法條：
刑法第三百二十條第一項：
意圖為自己或第三人不法之所有，而竊取他人之動產者，為竊盜
罪，處五年以下有期徒刑、拘役或五百元以下罰金。
刑法第三百二十一條第一項：
犯竊盜罪而有左列情形之一者，處六月以上、五年以下有期徒刑
：
一、於夜間侵入住宅或有人居住之建築物、船艦或隱匿其內而犯
    之者。
二、毀越門扇、牆垣或其他安全設備而犯之者。
三、攜帶兇器而犯之者。
四、結夥三人以上而犯之者。
五、乘火災、水災或其他災害之際而犯之者。
六、在車站或埠頭而犯之者。
